# 请教陈版主，同一控制下无偿划转子公司及对子公司的借款

提问人：5546798 时间：2021-04-25 08:05:03
请教陈版主，情况如下：
A和B受同一最终控制方控制，A对全资子公司C发放股东借款 100 万， 21 年上半年度计提利息 5 万， 6 月 30 日，A将全资子公司C股权及借款本金与利息全部无偿划转给B。
21 年A公司处理：单体：冲减资本公积，金额为：C账面净资产、应收借款本金 100 万，应收借款利息 5 万；
合并：在调增 5 万资本公积（合并层面利息不存在，不需要确认利息划转导致的资本公积变动），抵消A利息收入 5 万与并入的交割日C利润表利息支出 5 万。
21 年B公司处理：单体：确认资本公积，金额为：C账面净资产、应收借款本金 100 万，应收借款利息 5 万；
合并：抵消相关资产负债表科目，留存C公司上半年处于A公司控制下时产生的利息支出 5 万。
请教陈版主以上单体合并的处理是不是有问题？B公司合并利润表最后是否留存这 5 万元利息，还是说应该调整资本公积使这 5 万元财务费用-利息支出不存在？

回答人：chenyiwei
B公司的合并报表是将被合并方C纳入合并，但A并未被纳入合并报表范围。所以，C历史上从A的借款所计提的利息，仍将保留在C的报表中，并相应传递到B公司的合并报表中。B的合并报表中将体现该项利息支出和应付利息。